---
title: "Actividad final"
format: html
editor: visual
---

## Cargar librerías 

```{r}
library(readr)
library(dplyr)
library(ggplot2)
library(tidyr)
library(forcats)
```

## Cargar base de datos 

```{r}
videojuegos <-vgsales
head(videojuegos)
colnames(videojuegos)
nrow(videojuegos)
```

## Limpieza de datos 

```{r}
colSums(is.na(videojuegos))
```

## Exploración 

```{r}
videojuegos_limpio <- videojuegos %>% 
  mutate(
    Year=readr::parse_number(as.character(Year))
  ) %>% 
  filter(!is.na(Year)) %>% 
  filter(!is.na(Publisher))
```

```{r}
dim(videojuegos)
dim(videojuegos_limpio)

class(videojuegos_limpio$Year)
```

## Tema visual

Este código permite homogenizar el formato de las gráficas

```{r}
theme_videojuegos <- function() {
  theme_minimal(base_size = 13) +
    theme(
      plot.title = element_text(face = "bold", size = 16),
      plot.subtitle = element_text(size = 11),
      plot.caption = element_text(size = 9, color = "#659287"),
      axis.title = element_text(face = "bold"),
      panel.grid.minor = element_blank(),
      legend.position = "bottom"
    )
}
```

### Ejercicio 1

```{r}
top_juegos <- videojuegos_limpio %>%
  select(Name, Platform, Year, Genre, Publisher, Global_Sales) %>%
  arrange(desc(Global_Sales)) %>%
  slice_head(n = 10)

top_juegos
```

Requisitos de la gráfica:

-   Debe mostrar los nombres de los videojuegos.

-   Debe mostrar las ventas globales.

-   Debe estar ordenada de menor a mayor o de mayor a menor.

-   Debe ser fácil de leer.

```{r}
top_juegos %>%
  mutate(Name = reorder(Name, Global_Sales)) %>%
  ggplot(aes(x = Name, y = Global_Sales, fill = Global_Sales)) +
  geom_col() +
  coord_flip() +
  scale_fill_gradient(
    low = "#80BCBD",
    high = "#FF6868"
  ) +
  labs(
    title = "Top 10 videojuegos con mayores ventas globales",
    subtitle = "Ventas globales en millones de copias",
    x = "Videojuego",
    y = "Ventas globales (millones)"
  ) +
  theme_videojuegos() +
  theme(legend.position = "none")
```

### Ejercicio 2: Ventas globales por género 

```{r}
ventas_por_genero <- videojuegos_limpio %>%
  group_by(Genre) %>%
  summarise(
    ventas_globales = sum(Global_Sales, na.rm = TRUE),
    numero_juegos = n(),
    .groups = "drop"
  ) %>%
  arrange(desc(ventas_globales))

ventas_por_genero
```

Requisitos de la gráfica:

-   Debe comparar géneros.

-   Debe usar ventas globales acumuladas.

-   Debe ordenar los géneros.

-   Debe comunicar si estás mostrando ventas totales, no ventas promedio.

```{r}
ventas_por_genero %>%
  mutate(Genre = reorder(Genre, ventas_globales)) %>%
  ggplot(aes(
    x = Genre,
    y = ventas_globales,
    fill = ventas_globales
  )) +
  geom_col() +
  coord_flip() +
  scale_fill_gradient(
    low = "#80BCBD",
    high = "#007979"
  ) +
  labs(
    title = "Ventas globales acumuladas por género",
    subtitle = "Suma total de ventas globales por género",
    x = "Género",
    y = "Ventas globales acumuladas (millones)"
  ) +
  theme_videojuegos() +
  theme(legend.position = "none")
```

### Ejercicio 3: Número de juegos y ventas globales 

```{r}
genero_juegos_ventas <- videojuegos_limpio %>%
  group_by(Genre) %>%
  summarise(
    numero_juegos = n(),
    ventas_globales = sum(Global_Sales, na.rm = TRUE),
    .groups = "drop"
  )

genero_juegos_ventas
```

```{r}
ggplot(
  genero_juegos_ventas,
  aes(
    x = numero_juegos,
    y = ventas_globales,
    label = Genre
  )
) +
  geom_point(
    color = "#6FBEB2",
    size = 4
  ) +
  geom_text(
    vjust = -0.7,
    size = 3.5
  ) +
  labs(
    title = "Número de juegos y ventas globales por género",
    subtitle = "Cada punto representa un género",
    x = "Número de juegos",
    y = "Ventas globales acumuladas (millones)"
  ) +
  theme_videojuegos()
```

Hay más números de juegos de acción y coincide con el mayor número de ventas.

### Ejercicio 4: **Venta típica por género**

```{r}
ventas_tipicas_genero <- videojuegos_limpio %>%
  group_by(Genre) %>%
  summarise(
    venta_promedio = mean(Global_Sales, na.rm = TRUE),
    venta_mediana = median(Global_Sales, na.rm = TRUE),
    numero_juegos = n(),
    .groups = "drop"
  ) %>%
  arrange(desc(venta_mediana))

ventas_tipicas_genero
```

Datos estadísticos de las ventas (media y mediana)

```{r}
ventas_tipicas_genero %>%
  mutate(Genre = reorder(Genre, venta_mediana)) %>%
  ggplot(aes(
    x = Genre,
    y = venta_mediana,
    fill = venta_mediana
  )) +
  geom_col() +
  coord_flip() +
  scale_fill_gradient(
   low = "#80BCBD",
    high = "#FF6868"
  ) +
  labs(
    title = "Venta mediana por género",
    subtitle = "La gráfica muestra la mediana de ventas globales por videojuego",
    x = "Género",
    y = "Venta mediana (millones de copias)"
  ) +
  theme_videojuegos() +
  theme(legend.position = "none")
```
